臺灣高等法院臺中分院刑事裁定　
111年度聲字第2183號
聲  請  人  臺灣高等檢察署臺中檢察分署檢察官     
受  刑  人  吳治穎




上列聲請人因受刑人數罪併罰有二裁判以上，聲請定其應執行之
刑（聲請案號：111年度執聲字第948號），本院裁定如下：
    主  文
甲○○因犯如附表所示各罪所處之刑，應執行有期徒刑參年參月。
    理  由
一、按裁判確定前犯數罪者，併合處罰之；數罪併罰，有二裁判
    以上者，依刑法第51條之規定，定其應執行之刑；宣告多數
    有期徒刑者，於各刑中之最長期以上，各刑合併之刑期以下
    ，定其刑期，但不得逾30年，刑法第50條第1項前段、第53
    條及第51條第5款分別定有明文。又刑法第50條第2項規定「
    前項但書情形，受刑人請求檢察官聲請定應執行刑者，依第
    51條規定定之」，是於同時有得易科罰金、得易服社會勞動
    、不得易刑處分之情形者，須經受刑人請求，檢察官始得據
    以聲請定應執行刑。復按數罪併罰中之一罪，依刑法規定得
    易科罰金，若因與不得易科之他罪併合處罰結果而不得易科
    罰金時，原所易科部分所處之刑，自亦無庸為易科折算標準
    之記載，此經司法院大法官會議釋字第144號解釋可參。再
    按法律上屬於自由裁量之事項，有其外部性界限及內部性界
    限，並非概無拘束，依據法律之具體規定，法院應在其範圍
    選擇為適當之裁判者，為外部性界限；而法院為裁判時，應
    考量法律之目的，及法律秩序之理念所在者，為內部性界限
    ；法院為裁判時，二者均不得有所踰越。在數罪併罰，有二
    裁判以上，定其應執行之刑時，固屬於法院自由裁量之事項
    ，然仍應受前揭外部性界限及內部性界限之拘束（參照最高
    法院94年度台非字第233號判決意旨）。此外，刑事訴訟法
    第370條增訂第2項規定：「前項所稱刑，指宣告刑及數罪併
    罰所定應執行之刑。」及第3項規定：「第一項規定，於第
    一審或第二審數罪併罰之判決，一部上訴經撤銷後，另以裁
    定定其應執行之刑時，準用之。」已針對第二審上訴案件之
    定應執行之刑，明定有不利益變更禁止原則之適用，而分屬
    不同案件之數罪併罰，倘一裁判宣告數罪之刑，曾經定其執
    行刑，再與其他裁判宣告之刑定其執行刑時，在法理上亦應
    同受此原則之拘束，亦即另定之執行刑，其裁量所定之刑期
    ，不得較重於前定之執行刑加計後裁判宣告之刑之總和（最
    高法院103年度第14次刑事庭會議決議意旨參照）。
二、受刑人甲○○因犯偽造文書等罪，經法院先後判處如附表所示
    之刑，均經確定在案。茲檢察官據受刑人請求聲請定其應執
    行之刑，本院審核認聲請為正當，審酌各罪犯罪情節、行為
    態樣、犯罪時間、空間、侵害之法益、對法益侵害之加重效
    應、所反映出之人格特性，及受刑人就定應執行刑表示無意
    見（見本院卷第219頁）等情狀，為整體非難評價，於法律
    拘束之外部及內部性界限內，依限制加重原則，定其應執行
    刑如主文所示。至本件受刑人所犯附表編號11所示之罪雖經
    法院判處得易科罰金之刑，但因與其餘附表所示不得易科罰
    金之刑合併定應執行刑，依上揭說明，所定應執行刑不得易
    科罰金，原所易科部分所處之刑自無庸再為易科罰金折算標
    準之諭知。
三、依刑事訴訟法第477條第1項，刑法第53條、第50條第2項、
    第51條第5款，裁定如主文。
中　　華　　民　　國　　111 　年　　11　　月　　16　　日
            刑事第五庭    審判長法　官  張  智  雄
                                法　官  林  源  森
                                法　官  陳  鈴  香
　　　　　　　　　　　　　　　　
以上正本證明與原本無異。     
如不服本裁定，得於收受送達後5日內向本院提出抗告書狀(須附
繕本)。因疫情而遲誤不變期間，得向法院聲請回復原狀。

                                書記官  王  朔  姿

中　　華　　民　　國　　111 　年　　11　　月　　16　　日

【附表】：受刑人甲○○定應執行刑案件一覽表

編           號  1 2 3 罪           名  偽造文書 偽造文書 偽造文書 宣    告     刑  有期徒刑1年2月 有期徒刑1年4月 有期徒刑1年6月 犯  罪  日  期  103年3月18日 103年3月21日 103年3月26日 偵查（自訴）機關年   度   案  號  臺中地檢103年度少連偵字第152號等 臺中地檢103年度少連偵字第152號等 臺中地檢103年度少連偵字第152號等 最後事實審 法        院 中高分院 中高分院 中高分院  案        號 104年度上訴字第331號 104年度上訴字第331號 104年度上訴字第331號  判  決 日 期 104年5月27日 104年5月27日 104年5月27日 確定判決 法        院 最高法院 最高法院 最高法院  案        號 104年度台上字第3091號 104年度台上字第3091號 104年度台上字第3091號  判決確定日期 104年10月15日 104年10月15日 104年10月15日 是否為得易科罰金、易服社會勞動之案件  均否 均否 均否 備           註  臺中地檢104年度執字第15032號（即111年度執緝字第1515號） 編號1至10號定應執行有期徒刑3年   
編           號  4 5 6 罪           名  偽造文書 偽造文書 偽造文書 宣    告     刑  有期徒刑1年5月 有期徒刑1年2月 有期徒刑1年7月 犯  罪  日  期  103年4月1日 103年4月8日 103年4月10日 偵查（自訴）機關年   度   案  號  臺中地檢103年度少連偵字第152號等 臺中地檢103年度少連偵字第152號等 臺中地檢103年度少連偵字第152號等 最後事實審 法        院 中高分院 中高分院 中高分院  案        號 104年度上訴字第331號 104年度上訴字第331號 104年度上訴字第331號  判  決 日 期 104年5月27日 104年5月27日 104年5月27日 確定判決 法        院 最高法院 最高法院 最高法院  案        號 104年度台上字第3091號 104年度台上字第3091號 104年度台上字第3091號  判決確定日期 104年10月15日 104年10月15日 104年10月15日 是否為得易科罰金、易服社會勞動之案件  均否 均否 均否 備           註  臺中地檢104年度執字第15032號（即111年度執緝字第1515號） 編號1至10號定應執行有期徒刑3年   
編           號  7 8 9 罪           名  偽造文書 偽造文書 偽造文書 宣    告     刑  有期徒刑1年6月 有期徒刑1年6月 有期徒刑1年4月 犯  罪  日  期  103年5月15日 103年5月29日～103年5月30日 103年6月9日 偵查（自訴）機關年   度   案  號  臺中地檢103年度少連偵字第152號等 臺中地檢103年度少連偵字第152號等 臺中地檢103年度少連偵字第152號等 最後事實審 法        院 中高分院 中高分院 中高分院  案        號 104年度上訴字第331號 104年度上訴字第331號 104年度上訴字第331號  判  決 日 期 104年5月27日 104年5月27日 104年5月27日 確定判決 法        院 最高法院 最高法院 最高法院  案        號 104年度台上字第3091號 104年度台上字第3091號 104年度台上字第3091號  判決確定日期 104年10月15日 104年10月15日 104年10月15日 是否為得易科罰金、易服社會勞動之案件  均否 均否 均否 備           註  臺中地檢104年度執字第15032號（即111年度執緝字第1515號） 編號1至10號定應執行有期徒刑3年   
編           號  10 11 （以下空白） 罪           名  偽造文書 妨害自由  宣    告     刑  有期徒刑1年3月 有期徒刑6月  犯  罪  日  期  103年6月11日 103年4月10日  偵查（自訴）機關年   度   案  號  臺中地檢103年度少連偵字第152號等 臺中地檢103年度少連偵字第152號等  最後事實審 法        院 中高分院 中高分院   案        號 104年度上訴字第331號 104年度上訴字第331號   判  決 日 期 104年5月27日 104年5月27日  確定判決 法        院 最高法院 最高法院   案        號 104年度台上字第3091號 104年度台上字第3091號   判決確定日期 104年10月15日 104年10月15日  是否為得易科罰金、易服社會勞動之案件  均否 均是  備           註  臺中地檢104年度執字第15032號（即111年度執緝字第1515號） 編號1至10號定應執行有期徒刑3年 臺中地檢104年度執字第15033號（即111年度執緝字第1516號）